Jakub Gąsiorek Wordpress Developer



Wcześniej specjalista Service Desk, który w międzyczasie uczył się HTML, CSS, PHP oraz obsługi klienta w praktyce na własnych klientach tworząc dla nich strony WWW. Zajmuję się projektowaniem i tworzeniem stron internetowych opartych o WordPress, ze szczególnym uwzględnieniem wtyczki Elementor. Posiadam doświadczenie w optymalizacji stron internetowych pod kątem prędkości ładowania oraz SEO. Na co dzień zajmuję się obsługą stron internetowych, ich aktualizacją, a także wspieraniem działań SEO. Zaprojektowałem 3 strony w oparciu o HTML i CSS, co pozwala mi skutecznie łączyć estetykę z funkcjonalnością w projektach. A także stworzyłem 10+ responsywnych stron dla moich klientów na Wordpress.

Kontakt 516 087 218 jakub.j.gasiorek@gmail.com Linkedin www.linkedin.com/in/jgasiore

Umiejętności

- Wordpress/Woocommerce
- HTML,CSS, PHP
- Figma podstawy
- Kanaly Komunikacji: E-mail, Telefon, Zgłoszenia, Czat
- Tworzenie szablonów stron internetowych
- Microsoft Windows, Pakiet Office
- Windows, MAC OS
- Podstawy Programowania w JavaScript, SQL i VBA
- Umiejętnośc korzystania z API

Doświadczenie zawodowe

obecnie

Twórca stron internetowych Wordpress Zakres obowiązków: od 01.2023 do

- ✔ Projektowanie stron internetowych na WordPressie z użyciem wtyczki Elementor.
- Optymalizacja stron pod kątem prędkości i SEO.
- ✓ Zarządzanie istniejącymi stronami, tworzenie kopii zapasowych i aktualizacji.
- Współpraca z klientami w celu spełnienia ich wymagań projektowych

Nationale Nederlanden - Specjalista helpdesk *I linia wsparcia użytkownika*

01.12.2022 do 201.10.2024

Zakres obowiazków:

- ✓ Pierwszy Punkt Kontaktowy: Zapewnienie wsparcia pierwszej linii przez e-mail, telefon i Teams, Jira pomaganie użytkownikom w problemach z systemami, oprogramowaniem i sprzętem.
- ✔ Rozwiązywanie Problemów: Diagnozowanie i rozwiązywanie problemów w sposób efektywny, zapewniając płynność funkcjonowania systemów.
- ✔ Obsługa Klienta: Świadczenie profesjonalnej i terminowej pomocy, poprawiając doświadczenie użytkowników.(SLA)
- ✔ Eskalacja Problemów: Eskalowanie złożonych problemów do wsparcia L2, zapewniając dokładne śledzenie problemów.
- Zarządzanie Aktywami: Pomoc w śledzeniu i zarządzaniu sprzętem IT, zapewniając zgodność i optymalne wykorzystanie.

Języki

Polski: ojczysty

Angielski: C1

od 09.2020 do 08.2022r. **DBSchenker** - Specjalista helpdesk *I linia wsparcia użytkownika* **Zakres obowiązków:**

- Wsparcie Techniczne: Zapewnienie ciągłego wsparcia technicznego dla użytkowników, zapewniając minimalne zakłócenia w codziennej pracy.
- ✓ Utrzymanie Sprzętu i Oprogramowania: Instalacja i aktualizacja oprogramowania, diagnozowanie problemów sprzętowych oraz utrzymanie PC, laptopów i drukarek.
- ✔ Dokumentacja: Rejestrowanie interakcji w systemie zgłoszeniowym, dokumentowanie rozwiązań dla przyszłego odniesienia.
- ✓ Eskalacja i Rozwiązanie: Eskalowanie nierozwiązanych problemów technicznych do wyższych poziomów wsparcia, zapewniając ścisłe śledzenie i rozwiązanie problemów

Środowisko Office 365

Bydlo i Powidlo - Spedytor/Informatyk

od 08.2022 do 21.11.2022 r. Zakres obowiązków:

- ✔ Administracja Systemu: Zarządzanie systemem POS od strony administratora i rozwiązywanie powiązanych problemów technicznych.
- ✓ Konfiguracja Sprzętu: Instalacja i konserwacja sprzętu takiego jak drukarki POS i urządzenia.
- ✓ Kontakt z opiekunami biznesowymi firm dostawczych
- Optymalizacja i planowanie tras kierowców
- ✓ Współpraca z zespołem

Wykształcenie

2018–2022 Akademia Leona Koźmińskiego

Kierunek: Ekonomia III rok Studia przerwane na III roku

od 09.2020 do **Radboud University, Holandia** 02.2020 Projekt: Erasmus + Tryb: Zdalny